臺灣高雄地方法院民事裁定
111年度抗字第85號
抗  告  人  楊尚諭  

相  對  人  鴻展建設股份有限公司

法定代理人  曾張雪美
上列當事人間本票裁定事件，抗告人對於中華民國111年7月5日
本院111年度司票字第5563號裁定提起抗告，本院裁定如下：
    主    文
抗告駁回。
抗告程序費用新臺幣壹仟元由抗告人負擔。
    理    由
一、抗告意旨略以：相對人執如附表所示本票（下稱系爭本票）
    向本院聲請准予強制執行，經本院以民國111年度司票字第5
    563號裁定准許在案，伊固有簽發系爭本票，但嗣後已清償
    完畢，債之關係因而消滅，相對人卻未將系爭本票返還，更
    執之聲請本票裁定，顯有不當得利，原裁定准予強制執行有
    誤，爰依法提起抗告，請求廢棄原裁定等語。
二、按執票人向本票發票人行使追索權時，得聲請法院裁定後強
    制執行，票據法第123 條定有明文。又本票執票人依上開規
    定聲請法院裁定許可對發票人強制執行，係屬非訟事件，依
    非訟事件程序，法院僅就本票形式上之要件是否具備，予以
    審查，並為強制執行許可與否之准駁，尚無確定實體上法律
    關係存否之效力，如發票人就票據債務之存否有爭執時，應
    由發票人提起確認之訴，以資解決（最高法院56年台抗字第
    714號、57年台抗字第76號判例意旨參照）。
三、經查，相對人主張其執有抗告人簽發之系爭本票，本票上並
    載明免除作成拒絕證書，經提示未獲付款等情，業據提出與
    其所述相符之系爭本票為證，而相對人提出之系爭本票已具
    備本票應記載事項，合於票據法第120條規定，且發票名義
    人形式上亦為抗告人，故從形式上觀之，係屬有效之本票，
    則相對人依票據法第123條規定，聲請原法院裁定准予強制
    執行，即屬有據。原裁定據以准許強制執行，並無違誤。至
    抗告意旨所稱已與相對人和解清償系爭本票債務等節，均屬
    實體上之爭執，應由抗告人另行提起訴訟，以資解決，非抗
    告程序得加以審究。從而抗告意旨指摘原裁定不當，為無理
    由，應予駁回。
四、本件抗告為無理由，抗告費用依職權確定為1,000元，由抗
    告人負擔。
五、據上論結，本件抗告為無理由，依非訟事件法第46條、第21
    條第2 項、第24條第1 項，民事訴訟法第495 條之1 第1 項
    、第449 條第1 項、第95條、第78條，裁定如主文。　　
中　　華　　民　　國　　111 　年　　10　　月　　14　　日
                  民事第一庭  審判長法  官  蔣志宗
                                    法  官  韓靜宜
                                    法  官  陳筱雯
以上正本係照原本作成。
本裁定不得再抗告。
中　　華　　民　　國　　111 　年　　10　　月　　14　　日
                                    書記官  張宸維
附表：        編號 發票人 發票日 票面金額 (新台幣) 受款人 到期日 票據號碼 其他記載事項 001  楊尚諭 111年1月30日 20萬元 未載 未  載 CH0000000 票面上記載免除作成拒絕證書